ja: ホーム・ガーデン > キッチン・ダイニング > キッチン家電関連用品 > かき氷器関連用品: 氷容器; 製氷皿; 替刃
it: Casa e giardino > Cucina e pranzo > Accessori strumenti cucina > Accessori per tritaghiaccio: Contenitori per il ghiaccio; Stampi per ghiaccio; Lame di ricambio
de: Heim & Garten > Küche & Esszimmer > Zubehör für Küchengeräte > Zubehör für Eis-Crusher & Eis-Shaver: Eisbehälter; Eisformen; Ersatzklingen
lt-LT: Namai ir sodas > Virtuvė ir valgomasis > Virtuvės prietaisų priedai > Ledo trupintuvų ir skustuvų priedai: Ledo konteineriai; Ledo formelės; Atsarginiai peiliai
pt-BR: Casa e jardim > Produtos de cozinha e aparelhos de jantar > Acessórios para eletrodomésticos de cozinha > Acessórios para máquina de fazer raspadinha: Recipientes para gelo; Formas para gelo; Lâminas de reposição
ko: 가정/원예 용품 > 주방/식탁 > 주방가전 부대용품 > 얼음 분쇄기/빙수기 부대용품: 얼음 용기; 얼음 틀; 교체용 블레이드
zh-CN: 家居与园艺 > 厨房/餐厅 > 厨房电器配件 > 刨冰机配件: 冰容器; 冰模; 替换刀片
th: บ้านและสวน > ห้องครัวและการรับประทานอาหาร > อุปกรณ์เครื่องใช้ในครัว > อุปกรณ์บดและไสน้ำแข็ง: ภาชนะบรรจุน้ำแข็ง; แม่พิมพ์น้ำแข็ง; ใบมีดสำรอง
pt-PT: Casa e jardim > Cozinha e refeições > Acessórios de aparelhos domésticos > Acessórios para picadores e trituradores de gelo: Recipientes para gelo; Moldes para gelo; Lâminas de substituição
vi: Nhà và vườn > Phòng bếp và phòng ăn > Phụ kiện đồ dùng nhà bếp > Phụ kiện máy bào và đập đá: Thùng đựng đá; Khuôn làm đá; Lưỡi Dao Thay Thế
da: Hjem og have > Køkken og spisestue > Køkkenapparater – tilbehør > Isknusere og iskværne - tilbehør: Isbeholdere; Isforme; Udskiftningsblade
tr: Ev ve Bahçe > Mutfak ve Yemek > Mutfak Aleti Aksesuarları > Buz Kırıcı ve Tıraşlayıcı Aksesuarları: Buz Kapları; Buz Kalıpları; Yedek Kesiciler
en: Home & Garden > Kitchen & Dining > Kitchen Appliance Accessories > Ice Crusher & Shaver Accessories: Ice Containers; Ice Molds; Replacement Blades
ru: Дом и сад > Кухня и сервировка стола > Аксессуары для кухонной техники > Аксессуары для измельчителей и шейверов для льда: Контейнеры для льда; Формы для льда; Сменные лезвия
sv: Hem och trädgård > Kök och matsal > Tillbehör till köksapparater > Tillbehör till iskrossare och -hyvlar: Isbehållare; Isformare; Ersättningsblad
sl-SI: Dom in vrt > Kuhinja in jedilnica > Dodatki za kuhinjske aparate > Dodatki za drobilce in brivnike za led: Posode za led; Kalupi za led; Nadomestna rezila
es: Casa y jardín > Cocina y comedor > Accesorios para aparatos de cocina > Accesorios para granizadoras y picadoras de hielo: Recipientes para hielo; Moldes para hielo; Cuchillas de repuesto
hr-HR: Dom i vrt > Kuhinja i blagovaonica > Pribor za kuhinjske aparate > Dodaci za drobilice i strugače za led: Spremnici za led; Kalupi za led; Zamjenske oštrice
nl: Huis en tuin > Keuken en eetkamer > Accessoires voor keukenmachines > Accessoires voor ijscrushers en -schavers: IJscontainers; IJsvormen; Vervangingsbladen
nb: Hjem og hage > Kjøkken og spiserom > Tilbehør til kjøkkenapparater > Tilbehør til isknusere og -høvler: Isbeholdere; Isformer; Erstatningsblader
fr: Maison et jardin > Arts de la table et arts culinaires > Accessoires petit électroménager > Accessoires pour broyeurs et pileurs de glace: Conteneurs de glace; Moules à glace; Lames de rechange
hu: Otthon és kert > Konyha és étkező > Konyhaigép-kiegészítők > Jégzúzó- és jégdaráló-kiegészítők: Jégtartók; Jégformák; Cserepengék
sk-SK: Dom a záhrada > Kuchyňa a jedáleň > Príslušenstvo pre kuchynské spotrebiče > Príslušenstvo pre drviče ľadu: Nádoby na ľad; Formy na ľad; Náhradné čepele
zh-TW: 居家和庭園 > 廚房與餐廳 > 廚房電器配件 > 剉冰機/刨冰機配件: 製冰容器; 製冰模; 替換刀片
cs: Dům a zahrada > Kuchyně a jídelny > Kuchyňské spotřebiče – příslušenství > Příslušenství k drtičům ledu: Nádoby na led; Formy na výrobu ledu; Náhradní nože
fi: Koti ja puutarha > Keittiö ja ruokailu > Keittiölaitteiden lisätarvikkeet > Jäämurskainten lisätarvikkeet: Jääsäiliöt; Jäämuotit; Vaihtoterät
bg-BG: Дом и градина > Кухня и трапезария > Аксесоари за кухненски уреди > Аксесоари за ледотрошачки и машини за скреж: Контейнери за лед; Форми за лед; Резервни остриета
el: Σπίτι & κήπος > Κουζίνα & τραπεζαρία > Αξεσουάρ οικιακών συσκευών > Θρυμματιστές & τεμαχιστές πάγου: Δοχεία πάγου; Καλούπια πάγου; Ανταλλακτικές λεπίδες
ro-RO: Casă și grădină > Bucătărie și sufragerie > Accesorii pentru electrocasnice de bucătărie > Accesorii mașină mărunțit gheață: Recipiente pentru gheață; Forme pentru gheață; Lame de schimb
pl: Dom i ogród > Kuchnia i jadalnia > Akcesoria do sprzętów kuchennych > Akcesoria do kruszarek do lodu: Kontenery na lód; Formy do lodu; Ostrza wymienne